【裁判字號】    89,台上,1382
【裁判日期】    890616
【裁判案由】    給付保險金
【裁判全文】
最高法院民事裁定                              八十九年度台上字第一三八二號
    上  訴  人  國泰人壽保險股份有限公司
    法定代理人  蔡宏圖
    訴訟代理人  賴盛星律師
    被 上訴 人  甲○○
右當事人間請求給付保險金事件，上訴人對於中華民國八十九年三月二十八日台灣高
等法院第二審更審判決（八十九年度保險上更(一)字第一號），提起上訴，本院裁定如
左：
    主  文
上訴駁回。
第三審訴訟費用由上訴人負擔。
    理  由
按對於第二審判決上訴，非以其違背法令為理由，不得為之。民事訴訟法第四百六十
七條定有明文。依同法第四百六十八條規定，判決不適用法規或適用不當者，為違背
法令。而判決有同法第四百六十九條所列各款情形之一者，為當然違背法令。是當事
人提起上訴，如依民事訴訟法第四百六十八條規定，以第二審判決有不適用法規或適
用法規不當為理由時，其上訴狀或理由書應有具體之指摘，並揭示該法規之條項或其
內容。若係成文法以外之法則，應揭示該法則之旨趣。倘為司法院解釋、或本院之判
例，則應揭示該判解之字號或其內容。如以民事訴訟法第四百六十九條所列各款情形
為理由時，其上訴狀或理由書，應揭示合於該條款之事實。上訴狀或理由書如非依此
項方法表明，或其所表明者，顯與上開法條規定之情形不相合時，即難認為已對第二
審判決之違背法令有具體之指摘，其上訴自難認為合法。按保險人對於保險期間被保
險人因不可預料或不可抗力之事故所致之損害，負賠償責任，保險法第一條、第二十
九條第一項前段規定甚明，惟同法第二十九條第二項但書亦規定，出於被保險人故意
所致之損害，不負賠償責任。是則被保險人僅須證明保險事故之損害業已發生即可，
保險人如主張其有免責事由，應由保險人負舉證之責。原審依取捨證據、認定事實及
解釋契約之職權行使，以：依卷附「重慶市公安局北培區分局刑警隊大隊長徐林製作
之『案件疑點分析』」、「重慶市台辦於被上訴人之傳真信函加註文」、「重慶市台
辦傳真信函」等文件，已足證明被上訴人於重慶市受右眼部及左腕部砍傷，係因外來
，突然之意外事故所致。則上訴人辯謂，被上訴人所受傷害係自殘所致，即應就此事
實負舉證之責。惟上訴人所舉證據不足為其有利之證明。被上訴人於保險期間因此外
來突然意外事故，致左手腕關節以上缺失，已達兩造所訂保險契約附表所列第三級殘
廢程度，自得依保險契約請求上訴人給付保險金而為上訴人不利之判決，核無違背法
令之可言。上訴論旨，指摘其為不當，並就原審已論斷者，泛言未論斷，而非具體表
明合於不適用法規、適用法規不當、或民事訴訟法第四百六十九條所列各款之情形，
難認對該判決之如何違背法令已有具體之指摘。依首揭說明，應認其上訴為不合法。
據上論結，本件上訴為不合法。依民事訴訟法第四百八十一條、第四百四十四條第一
項、第九十五條、第七十八條，裁定如主文。
中      華      民      國    八十九    年      六      月     十六     日
                              最高法院民事第三庭
                                  審判長法官  范  秉  閣
                                        法官  朱  建  男
                                        法官  許  澍  林
                                        法官  鄭  玉  山
                                        法官  徐  璧  湖
      右正本證明與原本無異
                                              書  記  官
中      華      民      國    八十九    年      七      月      三      日


司法院資訊處製作；財團法人民間司法改革基金會備份。
